# 瑞华技术提示中的疑问

提问人：cpab 时间：2020-01-14 00:53:54
瑞华减值的技术提示，同一集团内应收其他成员贷款同样需要计提预期信用损失。
请教： 1 、我理解技术提示的观点为，当集团内应收其他成员的贷款，当评估出未来可能
会出现违约并产生违约损失时，需要计提预期信用损失。我反推当评估出未来不会出现违约且不会产生违约损失时，也可以不计提预期信用损失。
2 、对于纳入合并报表范围的应收款项（销售款、往来款），我理解可以设置单独的组合，减值的计提的方法为，未来不会出现违约及损失时，不计提预期信用损失，当未来可能出现违约并产生损失时，单项计提预期信用损失。
3 、从A+H股的 2018 年年报来看，还是有部分是纳入合并报表范围的关联方未计提预期信用损失。
我的理解是对的吗？谢谢！

回答人：chenyiwei
你的理解有一定合理性。但因为信用减值损失需考虑违约概率和前瞻性信息的调整影响，在很多情况下很难保证某笔或某类应收款项绝对不会发生坏账损失，因此仍建议对此谨慎考虑，不要轻易地对某个组合完全不计提信用减值损失。